【裁判字號】    98,易,1259
【裁判日期】    980812
【裁判案由】    竊盜
【裁判全文】
臺灣臺中地方法院刑事判決              98年度易字第1259號
公  訴  人  臺灣臺中地方法院檢察署檢察官
被      告  丁○○
上列被告因竊盜案件，經檢察官提起公訴（98年度偵字第5025、
5384號），本院判決如下：
    主  文
丁○○攜帶兇器竊盜，累犯，處有期徒刑柒月；又攜帶兇器竊盜
，累犯，處有期徒刑柒月；又竊盜，累犯，處有期徒刑月。應
執行有期徒刑壹年月。
    事  實
一、丁○○前於民國96年間，因違反職役職責案件，經國防部中
    部地方軍事法院判處有期徒刑10月，嗣經裁定減刑為有期徒
    刑5 月，於96年7 月16日徒刑執行完畢出獄。詎仍不知悔改
    ，意圖為自己不法之所有，基於竊盜犯意，各於下列時、地
    ，各為下列竊盜行為：
  (一)於97年11月14日11時許，在屏東縣枋寮鄉○○路旁，見甲○○所有車號8431-JQ 號自小客車停放該處，竟自地上拾起客
    觀上足供兇器使用之一字型螺絲起子1 支（未扣案），以該
    螺絲起子開啟上開自小客車車門後，再以該螺絲起子插入電
    門啟動引擎，而竊得該車後，供己代步使用。嗣於同日20時
    許，丁○○駕駛前開車輛搭載朋友劉興龍，因爆胎而將該車
    棄置在臺中縣龍井鄉○○村○○路19號永順宮旁之空地。
  (二)於97年11月16日18時許，在臺中縣龍井鄉○○○路270 巷內
    ，見陳玉順所有車號NT-1479 號自小客車停放該處，竟自地
    上拾起客觀上足供兇器使用之剪刀1 把（未扣案），以該剪
    刀開啟乙○○上開自小客車車門後，再持客觀上足供兇器使
    用之一字型工具（未扣案），插入電門啟動引擎而竊得該車
    ，並供己代步使用。嗣於同日駕車搭載劉興龍，劉興龍得知
    該車係丁○○竊得之贓車後，趁隙報警處理，經警據報到龍
    井鄉新庄村之永順宮，惟遭丁○○棄車逃離現場。
  (三)於97年12月22日14時許，見丙○○所有臺中市○○區○○路
    155 號住宅後門未關，即入內竊取丙○○所有之屋內3 樓窗
    戶不銹鋼6 片、3 樓陽台遮雨棚不銹鋼1 片、2 樓不銹鋼門
    1 片、1 樓不銹鋼蒸籠2 座及不銹鋼廚具1 組，得手後，變
    賣予某資源回收場。嗣丙○○發現屋內物品遭竊報警，經警
    在該屋2 樓採得丁○○之指紋1 枚而循線查獲，始悉上情。
二、案經臺中縣警察局烏日分局、臺中市警察局第六分局報請臺
    灣臺中地方法院檢察署檢察官偵查起訴。
    理  由
一、按被告以外之人於審判外之言詞或書面陳述，除法律有規定
    者外，不得作為證據。被告以外之人於審判外之陳述，雖不
    符前4 條之規定，而經當事人於審判程序同意作為證據，法
    院審酌該言詞陳述或書面陳述作成時之情況，認為適當者，
    亦得為證據；當事人、代理人或辯護人於法院調查證據時，
    知有第159 條第1 項不得為證據之情形，而未於言詞辯論終
    結前聲明異議者，視為有前項之同意，刑事訴訟法第159 條
    第1 項、第159 條之5 分別定有明文。查被告丁○○於本院
    審理時，對於本案偵查卷內之證據，均同意有證據能力，得
    採為本案之證據，迄至本案言詞辯論終結前，被告亦未聲明
    異議，有審判筆錄在卷可考，經審酌卷內各該人員陳述時之
    情狀，均查無被違法取供或非出於自由意志之情形，相關書
    證亦查無違法取證或造假虛捏之情事，以之作為本案之證據
    ，皆屬適當，依前揭規定，本判決以下所引用之證據均得為
    本案之證據。
二、上揭事實，業據被告於偵訊及本院審理時坦承不諱，核與被
    害人甲○○、乙○○、丙○○於警詢時指訴及證人劉興龍於
    警詢時證述情節相符，復有贓物認領保管單2 紙、內政部警
    政署刑事警察局98年1 月8 日刑紋字第0980001837號鑑驗書
    1 紙及照片14張附卷可稽，足認被告自白與事實相符，堪以
    採信。綜上，本案事證明確，被告犯行，堪以認定。
三、核被告事實一(一)、(二)所為，均係犯刑法第321 條第1 項第3
    款加重竊盜罪；事實一(三)所為，係犯刑法第320 條第1 項竊
    盜罪。公訴意旨認被告就事實一(二)所為，係犯刑法第320 條
    第1 項之竊盜罪，容有誤會，惟因二者基本社會事實同一，
    爰依法變更起訴法條。又被告所犯上開3 罪間，犯意各別，
    行為互殊，應予分論併罰。被告前於96年間，因違反職役職
    責案件，經國防部中部地方軍事法院判處有期徒刑10月，嗣
    經裁定減刑為有期徒刑5 月，於96年7 月16日徒刑執行完畢
    出獄，有臺灣高等法院被告前案紀錄表附卷可參，其受有期
    徒刑執行完畢5 年以內故意再犯有期徒刑以上之罪，均為累
    犯，各應依刑法第47條第1 項規定加重其刑。爰審酌被告不
    尊重他人財產權，竊取丙○○財物得手，並變賣得款花用，
    及竊得甲○○及乙○○所有自小客車之目的均係供己代步使
    用，而非解體變賣零件，惡性不高，暨犯後坦承犯行等一切
    情狀，各量處如主文所示之刑，併定其應執行之刑。另被告
    持以犯本案之一字型螺絲起子1 支、剪刀1 把及1 字型工具
    1 支均未扣案，且非違禁物，為免日後執行困難，爰不另為
    沒收之諭知。
據上論斷，應依刑事訴訟法第284 條之1 、第299 條第1 項前段
、第300 條，刑法第320 條第1 項、第321 條第1 項第3 款、第
47條第1 項、第51條第5 款，刑法施行法第1 條之1 第1 項、第
2 項前段，判決如主文。
本案經檢察官陳永豐到庭執行職務
中    華    民    國    98    年    8     月    12    日
                  刑事第十一庭  法  官  柯志民
以上正本證明與原本無異。
如不服本判決應於收受判決後10日內向本院提出上訴書狀，並應
敘述具體理由；其未敘述上訴理由者，應於上訴期間屆滿後20日
內向本院補提理由書（均須按他造當事人之人數附繕本）「切勿
逕送上級法院」。
                                書記官  賴亮蓉
中    華    民    國    98    年    8     月    12    日
附錄本案論罪科刑法條：
刑法第320條
意圖為自己或第三人不法之所有，而竊取他人之動產者，為竊盜
罪，處五年以下有期徒刑、拘役或五百元以下罰金。
意圖為自己或第三人不法之利益，而竊佔他人之不動產者，依前
項之規定處斷。
前二項之未遂犯罰之。
刑法第321條
犯竊盜罪而有左列情形之一者，處六月以上、五年以下有期徒刑
：
一  於夜間侵入住宅或有人居住之建築物、船艦或隱匿其內而犯
    之者。
二  毀越門扇、牆垣或其他安全設備而犯之者。
三  攜帶兇器而犯之者。
四  結夥三人以上而犯之者。
五  乘火災、水災或其他災害之際而犯之者。
六  在車站或埠頭而犯之者。
前項之未遂犯罰之。


司法院資訊處製作；財團法人民間司法改革基金會備份。
